臺灣新竹地方法院刑事裁定
110年度聲字第1560號
聲  請  人  臺灣新竹地方檢察署檢察官
受  刑  人  陳英傑



上列聲請人因受刑人數罪併罰有二裁判以上，聲請定其應執行之
刑（110年度執聲字第1000號），本院裁定如下：
    主  文
陳英傑犯如附表所示各罪所處之刑，應執行有期徒刑拾年。
    理  由
一、聲請意旨略以：上列受刑人陳英傑因犯詐欺等案件，先後經
    判決確定如附表（聲請書附表錯載之處，業經本院更正，詳
    如本件附表所示），應依刑法第53條及第51條第5款，定其
    應執行之刑，爰依刑事訴訟法第477條第1項聲請裁定等語。
二、按數罪併罰，應依分別宣告其罪之刑為基礎，定其應執行刑
    ，此觀刑法第51條規定自明，故一裁判宣告數罪之刑，雖曾
    經定其執行刑，但如再與其他裁判宣告之刑定其執行刑時，
    前定之執行刑當然失效，仍應以其各罪宣告之刑為基礎，定
    其執行刑，不得以前之執行刑為基礎，以與後裁判宣告之刑
    ，定其執行刑（最高法院59年台抗字第367號裁定意旨參照
    ）；而上開更定之應執行刑，不應比前定之應執行刑加計其
    他裁判所處刑期後為重，否則即與法律秩序理念及法律目的
    之內部界限有違，難認適法（最高法院93年度台非字第192
    號判決意旨可參）。查附表編號3至編號4所示之2罪，雖曾
    經本院以108年度原訴字第58號判決定其應執行刑為有期徒
    刑1年；附表編號5至編號6所示之2罪，經本院以109年度原
    訴字第29號判決定其應執行刑為有期徒刑1年1月，然依前揭
    說明，前定之執行刑當然失效，本院應以其各罪宣告刑為基
    礎，定其執行刑，且本院定應執行刑，除不得逾越刑法第51
    條第5款所定法律之外部界限，亦應受內部界限之拘束，本
    於罪責相當之要求，在上開內、外部性界限範圍內，綜合斟
    酌受刑人犯罪行為之不法與罪責程度，及對其施以矯正之必
    要性，予以裁定應執行之刑。
三、經查，受刑人因犯詐欺等案件，先後經最高法院、臺灣高雄
    地方法院、本院判處如附表所示之刑，且均分別確定在案，
    其中附表編號2之罪名，應更正為「詐欺」；附表編號4之犯
    罪日期，應更正為「107年5月29日」；附表編號5之犯罪日
    期，應更正為「107年6月6日」、最後事實審法院應更正為
    「新竹地院」；附表編號6之犯罪日期，應更正為「107年10
    月12日」、最後事實審法院應更正為「新竹地院」，合先敘
    明。爰審酌受刑人所犯附表所示各罪，編號1為加重強盜罪
    、編號3為竊盜罪；編號2、編號4至編號6均為詐欺罪，上開
    編號1、編號3所示之罪與其餘各罪間罪質迥異，侵害法益不
    同，並衡酌受刑人編號4至編號6均為以網際網路對公眾散布
    而犯詐欺取財罪，其犯罪手法相仿，再衡以受刑人在民國10
    7年間多次違反法律規定，甚涉犯附表編號1之加重強盜罪，
    其犯罪手段具高度危險性，對社會安全影響實屬非輕，應予
    嚴厲非難，是權衡前揭各罪之法律目的、受刑人之犯罪情節
    及行為次數等情，並就其所犯前揭各罪為整體非難評價，定
    其應執行如主文所示之刑。
四、依刑事訴訟法第477條第1項，刑法第53條、第51條第5款，
    裁定如主文。
中　　華　　民　　國　　110 　年　　12　　月　　13　　日
                  刑事第二庭　法　官　    崔恩寧
以上正本證明與原本無異。
如不服本裁定，應於裁定送達後5日內向本院提出抗告狀。
中　　華　　民　　國　　110 　年　　12　　月　　13　　日
                              書記官      莊琬婷
　　　　　　　　　　　　　　　
受刑人陳英傑定應執行刑案件一覽表

編號  1 2 3 罪名  加重強盜 詐欺 竊盜 宣告刑  有期徒刑7年2月 有期徒刑1年3月 有期徒刑7月 犯罪日期  107年12月1日 107年5月10日 107年4月3日 偵查(自訴)機關年度及案號  桃園地檢108年度偵緝字第759號 高雄地檢107年度偵字第18891號、第22443號 新竹地檢108年度偵緝字第548號、第549號 最後 事實審 法院 臺灣高院 高雄地院 新竹地院  案號 108年度原上訴字 第69號 108年度原訴字 第17號 108年度原訴字 第58號  判決日期 108年8月21日 109年3月31日 109年4月8日 確定 判決 法院 最高法院 高雄地院 新竹地院  案號 108年度台上字 第3742號 108年度原訴字 第17號 108年度原訴字 第58號  判決 確定日期 108年11月13日 109年5月6日 109年5月7日 是否為得易科 罰金之案件  否 否 否 備註  臺灣高檢108年度執字第262號 高雄地檢109年度執字第4642號（臺北地檢109年度執助字第984號） 新竹地檢109年度執字第2352號     編號3至4業經新竹地院108年度原訴字第58號判決應執行有期徒刑1年（臺北地檢109年度執助字第1055號） 

編號  4 5 6 罪名  詐欺 詐欺 詐欺 宣告刑  有期徒刑7月 有期徒刑1年 有期徒刑1年 犯罪日期  107年5月29日 107年6月6日 107年10月12日 偵查(自訴)機關年度及案號  新竹地檢108年度偵緝字第548號、第549號 新竹地檢109年度偵字第4653號、 109年度偵緝字第328號 新竹地檢109年度偵字第4653號、 109年度偵緝字第328號 最後 事實審 法院 新竹地院 新竹地院 新竹地院  案號 108年度原訴字 第58號 109年度原訴字 第29號 109年度原訴字 第29號  判決日期 109年4月8日 109年10月27日 109年10月27日 確定 判決 法院 新竹地院 新竹地院 新竹地院  案號 108年度原訴字 第58號 109年度原訴字 第29號 109年度原訴字 第29號  判決 確定日期 109年5月7日 110年1月4日 110年1月4日 是否為得易科 罰金之案件  否 否 否 備註  新竹地檢109年度執字第2352號 新竹地檢110年度執字第345號 新竹地檢110年度執字第345號   編號3至4業經新竹地院108年度原訴字第58號判決應執行有期徒刑1年（臺北地檢109年度執助字第1055號） 編號5至6業經新竹地院109年度原訴字第29號判決應執行有期徒刑1年1月 （臺北地檢110年度執助字第218號）